Fillipi Santos Peixoto

E-mail: fillipideveloper@gmail.com | LinkedIn: https://www.linkedin.com/in/fillipi-santos-dev/

Desenvolvedor PHP

Um apaixonado por linguagens de programação, modelagem e análise de dados.

Com mais de 6 anos de experiência como Desenvolvedor PHP, tenho me especializado em aprimorar e aumentar a velocidade de aplicações web para uma melhor experiência de usuários, produtos e aplicativos.

Venho me tornando especialista com a linguagem PHP, estruturas de dados, APIs robustas e escaláveis, modelagem de dados e levantamento de requisitos.

Ética, trabalho em equipe, pontualidade, comprometimento nas entregas com segurança, proteger dados sensíveis e prevenir vulnerabilidades, me moldam como profissional.

Experiência Profissional

2024 - Desenvolvedor PHP | Doity

A Doity é uma Startup. Sou responsável pelas demandas do time de Produto. Minhas ações como desenvolvedor impactam centenas de eventos mensais e milhares de inscrições por mês.

- Ajudo na mentoria de novos desenvolvedores;
- Atualizo as requisições da API para o APP;
- Realizo criação de documentações, regras de negócio, processos;
- Manutenção de código com condutas de Clean Code;
- Desenvolvo as melhorias na plataforma como um todo;
- Realização de testes unitários.

2020-2021 - Desenvolvedor PHP | Smile Saúde

Colaborei no desenvolvimento de melhorias e na manutenção de um ERP no setor privado de planos de saúde para milhares de beneficiários e centenas de cooperados que consumiam um Webservice com 3 plataformas e integravam 3 bases de dados diferentes, Oracle 11g, PostgreSQL e MySql. O grande desafio foi sempre manter a integração desses ambientes legados.

2018-2020 - Desenvolvedor PHP | TecSoft

Atuei no desenvolvimento web de um sistema ERP na área de saneamento público para dezenas de clientes e em outro sistema web de Gestão Escolar para dezenas de escolas.

Colaborei com soluções onde havia necessidade de modernizar um sistema legado desenvolvido em Delphi para um sistema web.

Tecnologias que domino

- Linguagens de programação (PHP e Python)
- Frameworks PHP (CakePHP, CodeIgniter e Laravel)
- Bancos de dados (MySQL, PostgreSQL, Oracle, SQL Server)
- Front-end (HTML, CSS, JavaScript e JQuery)
- Ferramentas de versionamento (Git e GitHub)
- Metodologias ágeis (Scrum e Kanban)

Educação

Bacharel em Análise de Sistemas - CESMAC | 2007 - 2012 Inglês técnico